da: Isenkram > Redskaber > Måleredskaber og -sensorer: Luftkvalitetsmålere; Højdemålere; Vindmålere; Barometre; Målelære; Tømmermålestok; Afstandsmålere; Inddelere; Elektriske testværktøjer; Gennemstrømningsmålere; Gasdetektorer; Måleredskaber; Geigertællere; Hygrometre; Infrarøde termometre; Knivstyreskinner; Vaterpas; Vægte; Målehjul; Mikrometre; Fugtmålere; pH-målere; Sonder og søgere; Vinkelmålere; Armeringsstangsøger; Linealer; Seismometre; Lydmålere; Vinkler; Retskinner; Sømfindere; Målebånd; Teodolitter; Diagnostiske termiske kameraer; Termoelementer og termopæle; Tryksensorer og transducere; UV-lysmålere; Vibrationsmålere; Vejrstationer
ro-RO: Feronerie > Unelte > Instrumente de măsură și senzori: Dispozitive pentru măsurarea calității aerului; Altimetre; Anemometre; Barometre; Șublere; Șubler cherestea; Contoare de distanță; Separatoare; Instrumente de testare electrică; Debitmetre și controlere; Detectoare de gaz; Calibre; Contoare Geiger; Higrometre; Termometre cu infraroșii; Ghidaje pentru ascuțit cuțite; Nivele; Cântare de măsurare; Roți de măsurare; Micrometre; Aparate pentru măsurat umiditatea; pH-metre; Sonde și vizoare; Raportoare; Dispozitive identificare bare de armare; Rigle; Seismograf; Sonometre; Echere; Margini drepte; Senzori elemente de rezistență; Rulete; Teodoliți; Camere video cu termoviziune; Termocupluri și pile termoelectrice; Traductoare; Contoare lumină UV; Contoare de vibrații; Stații meteorologice
pt-PT: Equipamento > Ferramentas > Ferramentas e sensores de medição: Medidores da qualidade do ar; Altímetros; Anemómetros; Barómetros; Paquímetros; Medidores com marcação; Medidores de distância; Divisórias; Ferramentas de teste elétrico; Medidores de fluxo e controladores; Detetores de gás; Indicadores; Contadores Geiger; Higrómetros; Termómetros infravermelhos; Guias de faca; Niveladores; Balanças de medição; Rodas de medição; Micrómetros; Medidores de humidade; Medidores de pH; Sondas e detetores; Transferidores; Detetores de metais; Réguas; Sismómetros; Decibelímetros; Esquadros; Escalímetros; Detetor de obstáculos; Fitas de medição; Teodolitos; Câmaras termográficas; Termopares e termopilhas; Transdutores; Medidores de luz UV; Medidores de vibração; Estações e dispositivos de previsão meteorológica
tr: Hırdavat > Aletler > Ölçüm Aletleri ve Sensörler: Hava Kalitesi Ölçüm Cihazları; Altimetreler; Rüzgarölçerler; Barometreler; Kumpaslar; Kereste Ölçüm Çubukları; Mesafe Ölçerler; Pergeller; Elektrik Testi Araçları; Debimetreler ve Akış Kontrol Cihazları; Gaz Detektörü Araçları; Ölçüm Aletleri; Gayger Sayaçları; Higrometreler; Kızılötesi Termometreler; Bıçak Kılavuzları; Tesviye Aletleri; Ölçekler; Mesafe Ölçüm Tekerlekleri; Mikrometreler; Nem Ölçerler; pH Ölçerler; Sondalar ve Bulucular; Açıölçerler; Betonarme Demiri Bulucular; Cetveller; Sismometreler; Ses Ölçerler; Gönyeler; Düz Kenarlar; Dikme Dedektörleri; Şerit Metreler; Teodolitler; Termal Görüntüleme Kameraları; Termokupllar ve Termopiller; Transdüserler; Ultraviyole Işıkölçerler; Titreşim Ölçerler; Hava Tahmin Cihaz ve İstasyonları
ru: Оборудование и технические изделия > Инструменты > Измерительные инструменты и датчики: Анализаторы качества воздуха; Высотомеры; Анемометры; Барометры; Штангенциркули; Мерные рейки; Дальномеры; Измерительные и разметочные циркули; Электроизмерительные приборы; Расходомеры и регуляторы расхода; Детекторы газов; Измерительные приборы; Счетчики Гейгера; Гигрометры; Инфракрасные термометры; Направляющие для заточки ножей; Уровни и нивелиры; Весы; Мерные ролики; Микрометры; Влагомеры; pH-метры; Щупы и детекторы; Угломеры; Локаторы арматуры; Линейки; Сейсмометры; Измерители интенсивности шума; Угольники; Поверочные линейки; Датчики неоднородностей; Мерные ленты и рулетки; Теодолиты; Тепловизоры; Термопары и термостолбики; Измерительные преобразователи; Измерители ультрафиолетового излучения; Виброметры; Метеостанции
sl-SI: Gradbena oprema > Orodja > Merilna orodja in senzorji: Merilniki kakovosti zraka; Višinomeri; Anemometri; Barometri; Kljunasta merila; Geodetski drogovi; Merilniki razdalje; Razdelilniki; Električna merilna orodja; Merilniki in krmilniki pretoka; Detektorji plinov; Merilniki; Geigerjevi števci; Vlagomeri; Infrardeči termometri; Vodila za nože; Tehtnice; Tehtnice za merjenje; Merilna kolesa; Mikrometri; Merilniki vlage; Merilniki Ph; Sonde in iskalniki; Kotomeri; Detektorji betonskih armatur; Ravnila; Seizmometri; Merilniki zvoka; Kotniki; Ravnalniki; Senzorji za detekcijo nosilcev; Merilni trakovi; Teodoliti; Termovizijske kamere; Termoelementi in termopari; Pretvorniki; Merilniki UV svetlobe; Merilniki vibracij; Naprave za napovedovanje vremena in vremenske postaje
sv: Metallprodukter > Verktyg > Mätverktyg och sensorer: Luftkvalitetsmätare; Höjdmätare; Vindmätare; Barometrar; Krumpassare; Mätstickor; Distansmätare; Avdelare; Verktyg för elströmsmätning; Flödesmätare och -regulatorer; Gasdetektorer; Mätinstrument; Geigermätare; Hygrometrar; Infraröda termometrar; Knivguider; Vattenpass och avvägningsmätare; Vågar; Mäthjul; Mikrometrar; Fuktmätare; pH-mätare; Sonder och sökare; Gradskivor; Armeringsdetektorer; Linjaler; Seismometrar; Ljudmätare; Vinkelhakar; Rätskivor; Regeldetektorer; Måttband; Teodoliter; Värmekameror för diagnostik; Termoelement och termoomkopplare; Trycksensorer och -omvandlare; UV-ljusmätare; Vibrationsmätare; Väderstationer och väderprognosutrustning
it: Articoli di ferramenta > Utensili > Strumenti/sensori misurazione: Rilevatori qualità dell'aria; Altimetri; Anemometri; Barometri; Calibri; Calibri calcolo pezzi legno; Misuratori di distanza; Divisori; Strumenti per test elettrici; Flussimetri e controllori; Rilevatori di gas; Misuratori; Contatori geiger; Igrometri; Termometri a infrarossi; Guide coltelli; Livelle; Bilance; Ruote di misurazione; Micrometri; Misuratori di umidità; Piaccametri; Sonde e rilevatori; Goniometri; Localizzatori di tondini; Righelli; Sismografo; Fonometri; Squadrato; Righe; Sensori tubi e cavi; Flessometri; Teodoliti; Telecamere termografiche; Termocoppie e termopile; Trasduttori; Esposimetri UV; Misuratori di vibrazioni; Stazioni meteorologiche
es: Bricolaje > Herramientas > Sensores y herramientas de medida: Medidores de calidad del aire; Altímetros; Anemómetros; Barómetros; Calibradores; Pies de rey; Metros de distancia; Divisores; Herramientas para mediciones eléctricas; Caudalímetros y controladores de caudal; Detectores de gas; Calibradores y micrómetros; Contadores Geiger; Higrómetros; Termómetros infrarrojos; Guías; Niveles; Escalas; Topómetros; Micrómetros; Medidores de humedad; Medidores de pH; Sondas y visores; Transportadores de ángulos; Pachómetros; Reglas; Sismómetro; Sonómetros; Escuadras; Escantillones; Sensores de viga; Cinta métrica; Teodolitos; Cámaras térmicas de diagnóstico por imagen; Termopares y termopilas; Transductores; Medidores de luz ultravioleta; Medidores de vibración; Previsiones y estaciones meteorológicas
hr-HR: Željezarija > Alati > Mjerni alati i senzori: Mjerači kvalitete zraka; Visinomjeri; Anemometri; Barometri; Pomične mjerke; Mjerni štapovi; Mjerači udaljenosti; Razdjelnici; Alati za električna ispitivanja; Mjerači protoka i regulatori; Detektori plina; Mjerači; Geigerovi brojači; Higrometri; Infracrveni termometri; Vodilice za noževe; Libele; Mjerne vage; Mjerni kotači; Mikrometri; Mjerači vlage; Mjerači pH; Sonde i tražila; Kutomjeri; Uređaji za lociranje armaturnih šipki; Ravnala; Seizmometri; Mjerači zvuka; Stolarski kutnici; Ravni rubovi; Senzori za zakovice; Mjerne trake; Teodoliti; Termovizijske kamere; Termoparovi i termočlanci; Pretvornici; Mjerači UV svjetla; Mjerači vibracija; Prognostički alati i postaje
cs: Kutilství a řemeslo > Nářadí a nástroje > Měřicí nástroje a přístroje: Měřiče kvality ovzduší; Výškoměry; Anemometry; Barometry; Posuvná měřítka; Lesnické průměrky; Měřiče vzdálenosti; Odpichovací kružítka; Elektrické zkoušečky; Průtokoměry; Detektory plynu; Měřidla; Geigerovy počítače; Vlhkoměry; Infračervené teploměry; Řezací pravítka; Měřiče rovinnosti; Váhy; Měřicí kolečka; Mikrometry; Měřiče vlhkosti; pH metry; Sondy a vyhledávače; Úhloměry; Detektory ocelových výztuží; Pravítka; Seismometry; Hlukoměry; Úhelníky; Rýsovací pravítka; Detektory trámů a nosníků; Měřicí pásma; Teodolity; Diagnostické termokamery; Termočlánky; Převodníky; Měřiče ultrafialového záření; Měřiče vibrací; Domácí meteostanice
fi: Rakentaminen > Työkalut > Mittarit ja anturit: Ilmanlaatumittarit; Korkeusmittarit; Anemometrit; Ilmapuntarit; Työntömitat; Mittatikut; Etäisyysmittarit; Mittaharpit; Sähköiset testausvälineet; Virtausmittarit ja anturit; Kaasuvaroittimet; Mittarit; Geigermittari; Hygrometrit; Infrapunalämpömittarit; Veitsenteroitin; Vesivaa'at; Vaa'at; Mittapyörät; Mikrometrit; Kosteusmittarit; pH-mittarit; Anturit ja luotaimet; Astemitat; Betoniskannerit; Viivaimet; Seismometrit; Melumittarit; Suorakulmat; Oikolaudat; Koolaustunnistin; Mittanauhat; Teodoliitit; Lämpökamerat; Termoparit ja termoparistot; Muuntimet; UV-valomittarit; Tärinämittarit; Säänennustuslaitteet ja sääasemat
de: Heimwerkerbedarf > Werkzeuge > Messwerkzeuge & Messwertgeber: Raumluftmessgeräte; Höhenmesser; Windgeschwindigkeitsmesser; Barometer; Messschieber; Kluppen; Entfernungsmesser; Teiler; Elektrische Prüfgeräte; Durchflussmesser; Gasdetektoren; Messinstrumente; Geigerzähler; Hygrometer; Infrarotthermometer; Messerführungen; Richtwaagen; Waagen; Messräder; Mikrometer; Feuchtigkeitsmesser; pH-Meter; Sonden & Suchgeräte; Winkelmesser; Stahlbewehrungssucher; Zollstöcke; Seismographen; Lautstärkemesser; Winkel; Haarlineale; Balkensucher; Maßbänder; Theodolite; Wärmekameras; Thermoelemente & -säulen; Transducer & Messumformer; UV-Lichtmesser; Schwingungsmesser; Wetterstationen
zh-CN: 五金/硬件 > 工具 > 测量工具与传感器: 空气质量检测仪; 测高仪; 风速计; 气压表; 卡尺; 卡规; 测距仪; 圆规; 电力检测/验电工具; 流量计/控制器; 气体检测器; 量规; 盖革计数器; 湿度计; 红外线测温仪; 切刀辅助器; 水平仪; 秤; 测量轮; 千分尺; 水分测定仪; pH 计; 探测仪/探测器; 量角器; 钢筋定位器; 尺子; 地震仪; 分贝仪; 直角尺; 直尺; 螺柱传感器; 卷尺; 经纬仪; 热成像相机; 热电偶/热电堆; 换能器; 紫外线计; 振动测量仪; 天气预报机/气象仪
ja: DIY用品 > 工具 > 測定機器・センサー: 空気質測定器; 高度計; 風速計; 気圧計; ノギス; 輪尺; 距離計; 仕切り; 電気計器; 流量計・コントローラー; ガス検知器; 計器; ガイガーカウンター; 湿度計; 赤外線式温度計; カッターガイド; 水準器; 秤; 車輪式距離測定器; マイクロメートル; 水分計; pHメーター; 探知機・検査器; 分度器; 鉄筋探知機; 定規; 地震計; 騒音計; スコヤ; 直定規; スタッドセンサー; メジャー; セオドライト; 赤外線サーモグラフィ; サーモカップル; トランスデューサー; 紫外線強度計; 振動計; 気象計
pt-BR: Ferragens > Ferramentas > Sensores e ferramentas para medição: Medidores de qualidade do ar; Altímetros; Anemômetro; Barômetros; Calibradores; Calibradores de madeira; Medidores de distância; Divisórias; Ferramentas para testes elétricos; Medidores e controladores de fluxo; Ferramentas detectoras de gás; Manômetros; Contadores Geiger; Higrômetro; Termômetros infravermelhos; Afiadores de facas; Níveis; Escalas de medição; Rodas de medição; Micrômetros; Medidores de umidade; Medidores de pH; Sondas e detectores; Transferidores; Localizadores de barras de reforço; Réguas; Sismógrafo; Medidores de som; Esquadros; Escalímetros; Sensores de vigas; Fitas métricas; Teodolitos; Câmeras termográficas de diagnóstico; Termopares e termopilhas; Transdutores; Fotômetros UV; Medidores de vibração; Meteorologistas e estações meteorológicas
el: Υλικά κατασκευών > Εργαλεία > Εργαλεία και αισθητήρες μετρήσεων: Μετρητές ποιότητας αέρα; Υψόμετρα; Ανεμόμετρα; Βαρόμετρα; Παχύμετρα; Ράβδοι μέτρησης; Μετρητές απόστασης; Διαβήτες; Ηλεκτρικά εργαλεία ελέγχου; Μετρητές & ελεγκτές ροής; Ανιχνευτές αερίων; Μετρητές; Μετρητές Geiger; Υγρόμετρα; Υπέρυθρα θερμόμετρα; Οδηγοί μαχαιριών; Επίπεδα; Κλίμακες μέτρησης; Τροχοί μέτρησης; Μικρόμετρα; Μετρητές υγρασίας; Μετρητές PH; Αισθητήρες & ανιχνευτικά εργαλεία; Μοιρογνωμόνια; Ανιχνευτές οπλισμού; Χάρακες; Σεισμογράφοι; Ηχομετρητές; Τετράγωνα; Ευθείες ακμές; Ανιχνευτές καρφιών σκελετού; Μετρητές ταινίας; Θεοδόλιχοι; Κάμερες θερμικής απεικόνισης; Θερμοζεύγη & θερμοστοιχεία; Μορφοτροπείς; Μετρητές υπεριώδους φωτός; Μετρητές κραδασμών; Μετεωρολόγοι & μετεωρολογικοί σταθμοί
ko: 철물 > 도구 > 측정 도구/센서: 대기오염 측정기; 고도계; 풍속계; 기압계; 캘리퍼스; 목재 산출량 계산기; 거리 측정계; 칸막이; 전기 테스트 도구; 유량계/유량제어계; 가스 감지기; 게이지; 가이거 계수기; 습도계; 적외선 온도계; 갈이칼; 수준기; 저울; 거리 측정 바퀴; 마이크로미터; 수분계; pH미터; 탐사기/탐지기; 각도기; 철근 탐지기; 자; 지진계; 소음 측정기; 직각자; 직선 자; 스터드 센서; 줄자; 경위의; 열 화상 카메라; 열전쌍/열전대열; 변환기; UV 조도계; 진동계; 일기 예보기/기상 관측기
zh-TW: 硬體 > 工具 > 測量工具和感測器: 空氣品質監測計; 高度計; 風速計; 氣壓計; 卡尺; 巡航桿; 手持測距儀; 兩腳規; 三用電錶; 流量計/控制器; 氣體偵測器; 量錶; 蓋革計數器; 濕度計; 紅外線溫度計; 定角磨刀器; 水平儀; 磅秤; 測距輪; 千分尺; 水份計; pH 酸鹼度計; 探針/探測器; 量角器; 鋼筋定位器; 尺; 地震儀; 噪音計; 角尺; 直尺; 木條感測器; 捲尺; 經緯儀; 熱成像相機; 熱電偶和熱電堆; 換能器; 紫外線光度計; 振動計; 天氣預測裝置/氣象站
fr: Quincaillerie > Outils > Outils de mesure et détecteurs: Appareils de mesure de la qualité de l’air; Altimètres; Anémomètres; Baromètres; Étriers; Compas; Distancemètres; Intercalaires; Outils de test électrique; Débitmètres; Détecteurs de gaz; Manomètres; Compteurs Geiger; Hygromètres; Thermomètres infrarouges; Guides pour couteaux; Niveaux; Balances; Roues de mesure; Micromètres; Humidimètres; pH-mètres; Sondes et détecteurs; Rapporteurs; Détecteurs d’armatures; Règles; Sismographes; Sonomètres; Équerres de traçage et de charpentier; Règles droites; Détecteurs de montants; Mètres à ruban; Théodolites; Caméras thermiques; Thermocouples et thermopiles; Transducteurs; Appareils de mesure UV; Vibromètres; Dispositifs de prévisions météorologiques et stations météo
en: Hardware > Tools > Measuring Tools & Sensors: Air Quality Meters; Altimeters; Anemometers; Barometers; Calipers; Cruising Rods; Distance Meters; Dividers; Electrical Testing Tools; Flow Meters & Controllers; Gas Detectors; Gauges; Geiger Counters; Hygrometers; Infrared Thermometers; Knife Guides; Levels; Measuring Scales; Measuring Wheels; Micrometers; Moisture Meters; PH Meters; Probes & Finders; Protractors; Rebar Locators; Rulers; Seismometer; Sound Meters; Squares; Straight Edges; Stud Sensors; Tape Measures; Theodolites; Thermal Imaging Cameras; Thermocouples & Thermopiles; Transducers; UV Light Meters; Vibration Meters; Weather Forecasters & Stations
th: ฮาร์ดแวร์ > เครื่องมือ > เครื่องมือและเซนเซอร์การวัด: มิเตอร์วัดคุณภาพอากาศ; มาตรระดับความสูง; มาตรความเร็วลม; บารอมิเตอร์; การวัดด้วยคาลิเปอร์; ไม้วัดแบบ Cruising; มิเตอร์วัดระยะทาง; มีแผ่นกั้น; เครื่องมือทดสอบทางไฟฟ้า; เครื่องวัดและควบคุมกระแส; เครื่องตรวจจับก๊าซ; เครื่องวัด; เครื่องตรวจรังสี; มาตรความชื้นสัมพัทธ์; เครื่องวัดอุณหภูมิแบบอินฟราเรด; ไกด์ของมีด; เครื่องมือวัดระดับ; สเกลวัด; ล้อวัดระยะ; ไมโครมิเตอร์; มิเตอร์ความชื้น; เครื่องวัด pH; โพรบและตัวค้นหา; โพรแทรกเตอร์; เครื่องตรวจสอบตําแหน่งเหล็กเสริม; ไม้บรรทัด; เครื่องมือตรวจวัดคลื่นแผ่นดินไหว; มิเตอร์เสียง; ไม้ฉาก; ไม้บรรทัดวัดเส้นตรง; สตั๊ดเซ็นเซอร์; สายวัด; กล้องวัดมุม; กล้องตรวจจับความร้อน; เทอร์มอคัปเปิลและเทอร์มอไพล์; ทรานสดิวเซอร์; มิเตอร์แสง UV; มิเตอร์การสั่น; เครื่องพยากรณ์และสถานีสภาพอากาศ
pl: Sprzęt > Narzędzia > Narzędzia pomiarowe i czujniki: Mierniki jakości powietrza; Wysokościomierze; Anemometry; Barometry; Suwmiarka; Średnicomierze do drewna; Odległościomierze; Rozdzielacze; Elektroniczne narzędzia pomiarowe; Mierniki i sterowniki przepływu; Wykrywacze gazu; Przyrządy pomiarowe; Liczniki Geigera; Higrometry; Termometr na podczerwień; Prowadnice do noży; Poziomice; Wagi; Kółka miernicze; Mikrometry; Wilgotnościomierze; Mierniki pH; Sondy i lokalizatory; Kątomierze; Wykrywacze prętów zbrojeniowych; Linijki; Sejsmometry; Sonometry; Kątowniki; Linijki bez podziałki; Wykrywacze profili; Taśmy miernicze; Teodolity; Kamery termowizyjne; Termopary; Przetworniki; Mierniki UV; Wibrometry; Stacje pogodowe
nl: Bouwmaterialen > Gereedschap > Meethulpmiddelen en sensoren: Meters voor luchtkwaliteit; Hoogtemeters; Windsnelheidsmeters; Barometers; Schuifmaten; Boommeethaken; Afstandsmeters; Tussenschotten; Elektrisch meetgereedschap; Debietmeters en -regelaars; Detectiegereedschap voor gaslekken; Meters; Geigertellers; Hygrometers; Infraroodthermometers; Mesgeleiders; Waterpassen; Weegschalen; Meetwielen; Micrometers; Vochtmeters; pH-meters; Detectieapparaten; Gradenbogen; Betonwapeningsdetectoren; Linialen; Seismometer; Geluidsmeters; Winkelhaken; Rechte linialen; Steunbalkdetectoren; Rolmaten; Theodolieten; Thermografische camera's; Thermokoppels en thermopiles; Omzetters; Meters voor UV-licht; Vibratiemeters; Weerstations
lt-LT: Techninė įranga > Įrankiai > Matavimo įrankiai ir jutikliai: Oro kokybės matuokliai; Aukštimačiai; Anemometrai; Barometrai; Slankmačiai; Matavimo strypai; Atstumo matuokliai; Skriestuvai; Elektros testavimo įrankiai; Srauto matuokliai ir valdikliai; Dujų detektoriai; Matuokliai; Geigerio skaitikliai; Higrometrai; Infraraudonųjų spindulių termometrai; Peilių kreipikliai; Gulsčiukai; Svarstyklės; Matavimo ratai; Mikrometrai; Drėgmės matuokliai; pH matuokliai; Zondai ir ieškikliai; Lankmačiai; Armatūros ieškikliai; Liniuotės; Seismometrai; Garso matuokliai; Kampainiai; Tiksliosios tiesios briaunos; Smeigių jutikliai; Matavimo juostos; Teodolitai; Šiluminės vaizdo kameros; Termoporos ir termoporų baterijos; Keitikliai; UV šviesos matuokliai; Vibracijos matuokliai; Orų prognozavimo įrenginiai ir stotys
nb: Maskinvare > Verktøy > Måleverktøy og sensorer: Luftkvalitetsmålere; Høydemålere; Anemometere; Barometere; Kalippere; Stammemåler; Avstandsmålere; Inndelere; Elektriske testverktøy; Flytmetere og -kontrollere; Gassdetektorer; Målere; Geigertellere; Hygrometere; Infrarøde termometere; Knivguider; Vatere; Målevekter; Målehjul; Mikrometre; Fuktighetsmålere; pH-målere; Sonder og søkere; Protaktrorer; Armeringsfinnere; Linjaler; Seismometere; Lydmålere; Kvadrater; Rette kanter; Stenderfinnere; Målebånd; Teodolitter; Termiske kameraer; Termoelementer og termosøyler; Transdusere; UV-lysmålere; Vibrasjonsmålere; Værmålere og -stasjoner
sk-SK: Náradie > Nástroje > Meracie nástroje a snímače: Merače kvality ovzdušia; Výškomery; Anemometre; Barometre; Posuvné meradlá; Posuvné meradlá; Merače vzdialenosti; Rozdeľovače; Elektrické testovacie nástroje; Prietokomery a regulátory prietoku; Detektory plynu; Meradlá; Geigerove počítadlá; Vlhkomery; Infračervené teplomery; Ochranné kryty na ostrenie nožov; Vodováhy; Meracie váhy; Meracie kolieska; Mikrometre; Merače vlhkosti; Merače PH; Sondy a detektory; Uhlomery; Lokátory oceľových výstužných tyčí; Pravítka; Seizmometer; Zvukomery; Uholníky; Rovné pravítka; Podpovrchové snímače; Zvinovacie metre; Teodolity; Termovízne kamery; Termočlánky a termobatérie; Prevodníky; Merače UV žiarenia; Merače vibrácií; Meteostanice
bg-BG: Железария > Инструменти > Измервателни инструменти и сензори: Измерватели на качеството на въздуха; Висотомери; Анемометри; Барометри; Шублери; Уреди за измерване на диаметър на дървото; Уреди за измерване на разстояние; Шлосерски пергели; Уреди за измерване на ток и напрежение; Разходомери и контролери; Газови детектори; Измервателни уреди; Гайгерови броячи; Хигрометри; Инфрачервени термометри; Водачи заточване на остриета; Нивелири; Измервателни везни; Измервателни колела; Микрометри; Влагомери; PH метри; Сонди и детектори; Ъгломери; Скенери за арматура; Линии; Сеизмометър; Шумомери; Ъгли за измерване; Косъм линии; Сензори за стени; Ролетки; Теодолити; Термовизионни камери; Термодвойки и термопили; Трансдюсери; Измерватели на UV светлина; Измерватели на вибрации; Уреди за прогнозиране на времето и метеорологични станции
hu: Hardver > Szerszámok > Mérőeszközök és érzékelők: Levegőminőség-mérők; Magasságmérők; Szélmérők; Barométerek; Távolságmérők; Távmérő rudak; Távolságmérők; Elválasztók; Elektromos vizsgálóeszközök; Áramlásmérők és vezérlők; Gázérzékelők; Mérők; Geiger-számlálók; Higrométerek; Infravörös hőmérők; Késvezetők; Vízmértékek; Mérlegek; Mérőkerekek; Mikrométerek; Nedvességmérők; PH-mérők; Szondák és keresők; Szögmérők; Betonacél-keresők; Vonalzók; Szeizmométer; Hangmérők; Derékszögek; Egyenes élek; Gerendaérzékelők; Mérőszalagok; Teodolitok; Hőkamerák; Hőelemek és hőelemtömbök; Átalakítók; UV-fénymérők; Rezgésmérők; Időjárás-előrejelzők és állomások
vi: Phần cứng > Công cụ > Công cụ đo lường & Cảm biến: Máy đo chất lượng không khí; Dụng cụ đo độ cao; Thiết bị đo gió; Khí áp kế; Thước cặp; Thiết bị ước tính sản lượng gỗ xẻ; Máy đo khoảng cách; Compa; Dụng cụ thử điện; Máy đo và điều khiển lưu lượng; Máy dò khí gas; Máy đo; Bộ đếm Geiger; Dụng cụ đo độ ẩm; Nhiệt kế hồng ngoại; Hướng dẫn về dao; Máy thủy chuẩn; Cân; Xe đo đường; Dụng cụ đo vi lượng; Đồng hồ đo độ ẩm; Máy đo độ pH; Dụng cụ dò & Máy dò tìm; Thước đo góc; Định vị thanh cốt thép; Thước; Máy đo địa chấn; Đồng hồ đo âm thanh; Thước vuông; Thước thẳng; Cảm biến ốc cấy; Thước dây; Máy kinh vĩ; Camera ảnh nhiệt; Cặp nhiệt điện và pin nhiệt điện; Máy biến năng; Máy đo tia cực tím; Máy đo độ rung; Thiết bị & Trạm dự báo thời tiết